【裁判字號】    98,審簡,306
【裁判日期】    980911
【裁判案由】    偽證
【裁判全文】
臺灣桃園地方法院刑事判決             98年度審簡字第306號
公  訴  人  臺灣桃園地方法院檢察署檢察官
被      告  甲○○
上列被告因偽證案件，經檢察官提起公訴（98年度偵字第195號
），被告自白犯罪，本院認為宜以簡易判決處刑，爰不經通常審
判程序，逕以簡易判決處刑如下：
    主      文
甲○○犯偽證罪，累犯，處有期徒刑陸月。
    事實及理由
一、甲○○前於民國87年間因竊盜案件，經臺灣高等法院臺中分
    院以89年度上易字第2024號判決判處有期徒刑1 年6 月確定
    ；復於88年間因施用一、二級毒品案件，經臺灣彰化地方法
    院以89年度訴字第215 號判決分別判處有期徒刑10月、7 月
    、應執行有期徒刑1 年4 月確定；上開三罪嗣經臺灣高等法
    院臺中分院以90年度聲字第1288號裁定應執行刑有期徒刑2
    年8 月確定；89年間，復因施用第一、二級毒品案件，經臺
    灣彰化地方法院以89年度訴字第1058號判決分別判處有期徒
    刑1 年、8 月、應執行有期徒刑1 年6 月確定；又於90年間
    ，因違反槍砲彈藥刀械管制條例案件，經臺灣彰化地方法院
    以90年度訴字第269 號判決判處有期徒5 月，併科罰金新台
    幣2 萬元確定；再於91年間因竊盜案件，經臺灣嘉義地方法
    院以91年度簡字第335 號判決判處有期徒刑4 月確定，上開
    四罪嗣經臺灣嘉義地方法院以91年度聲字第419 號裁定就其
    有期徒刑部分裁定其應執行刑為有期徒刑2 年3 月確定；上
    開應執行有期徒刑2 年8 月、2 年3 月及罰金易服勞役22日
    接續執行，於94年5 月10日假釋付保護管束出監，至95年4
    月18日保護管束期滿，假釋未被撤銷，其未執行之刑以執行
    完畢論（於本案構成累犯）。猶不知悔改，明知其於96年3
    月28日晚間10時40分許，係與不詳姓名年籍綽號「小黑」、
    「阿成」之成年男子，共同結夥強盜位於桃園縣中壢市○○
    ○ 路10號「杜家豬腸冬粉」之店家處，並非與李一鳴與劉冠
    呈共同強盜，竟基於偽證之犯意，於97年5 月26日下午5 時
    21 分 許，在臺灣桃園地方法院檢察署第4 偵查庭（案號：
    97 年 度偵字第12234 號，下稱前案）就強盜案件偵查中，
    以證人身分作證時，就係與何人共犯上開強盜案件之於案情
    有重要關係之事項，供前具結，而為虛偽證稱：「共犯是李
    一鳴與劉冠呈，因為李一鳴在96年3 月28日晚上8 時許，在
    我中壢市○○○街的租屋處，跟我說有人要在小吃店談土地
    買賣，會有很多現金，約1-2 百萬元，我、李一鳴、劉冠呈
    就決定要做這件案子…，由李一鳴開黑色自用小客車，載我
    們到小吃店…我們3 人都進入店內，我把槍拿出來…李一鳴
    、劉冠呈跟我一起進入，也都把槍拿出來，我就把其中一個
    公事包拿走，李一鳴、劉冠呈拿了什麼我就不清楚了，之後
    我們就由李一鳴開車載我們離開…」等語，嗣因李一鳴於97
    年6 月3 日在臺灣桃園地方法院檢察署第10偵查庭（案號：
    97 年 度偵字第5450號，下稱後案）就強盜案件接受檢察官
    偵訊時，堅決否認有參與上開強盜案件，經承辦檢察官再次
    提訊甲○○，甲○○於97年6 月5 日下午3 時48分許在臺灣
    桃園地方法院檢察署第7 偵查庭（即後案），供前具結：「
    因為李一鳴有把我之前另外一個案件說出來，我就說是他…
    我承認在前案訊問時有故意作偽證。」、及97年7 月24日下
    午3 時50分許，在上開第7 偵查庭（即後案），供前具結：
    「（提示卷附李一鳴照片）他沒有去，我是拿證件給他…因
    為警察要我講真實姓名出來，不能隨便說個人。證件是我拿
    給李一鳴的，但是他沒有跟我去。」等語，均翻異前詞，是
    對於案情有重要關係之事項，供前具結，而為上開虛偽證述
    ，足以影響國家偵查權行使之正確性，嗣經承辦檢察官就甲
    ○○具結證稱其係與不詳姓名年籍綽號「小黑」及「阿成」
    之成年男子共犯上開強盜案件，並非與李一鳴、劉冠呈共犯
    強盜乙節，經送法務部調查局進行測謊後，其測謊報告書認
    ：「甲○○稱(一)李一鳴、劉冠呈未與其至杜家豬腸冬粉行搶
    ，上述問題經測試無情緒波動反應，研判未說謊。」，而偵
    悉前情。案經臺灣桃園案經臺灣桃園地方法院檢察署檢察官
    自動檢舉偵查起訴。
二、證據名稱：
  (一)被告甲○○於偵查中及本院準備程序中之自白。
  (二)臺灣桃園地方法院檢察署檢察官97年度偵字第12234 號強盜
    等案件於97年5 月26日之訊問筆錄1 份、證人結文1 紙。
  (三)臺灣桃園地方法院檢察署檢察官97年度偵字第5450號強盜案
    件於97年6 月5 日、7 月24日之訊問筆錄及證人結文各1 份
    ; 證人李一鳴於97年6 月3 日偵訊時所為之結證。
  (四)法務部調查局97年7 月29日調科參字第09700304020 號測謊
    報告書1 份。
  (五)臺灣桃園地方法院檢察署97年度偵字第5450號及97年度偵字
    第18756 號不起訴處分書各1 份。
三、核被告所為，係犯刑法第168 條之偽證罪。又被告有犯罪事
    實欄所載之前科判決及執行紀錄，有臺灣高等法院被告前案
    紀錄表1 份在卷可稽，被告於有期徒刑執行完畢後5 年內再
    故意犯本件有期徒刑以上之罪，為累犯，應依刑法第47條第
    1 項之規定，加重其刑。又被告於前案偵查中就何人為涉犯
    強盜罪之共犯之於案情有重要關係之事項，先指稱係李一鳴
    與劉冠呈，並供前具結，嗣後於承辦檢察官傳訊證人李一鳴
    後，被告甲○○始於偵查中供前具結而改稱係「小黑」、「
    阿成」為共犯，僅係變更偵查中之陳述內容，並未自白偵查
    中之陳述係屬虛偽，尚不能解免裁判權陷於誤用或濫用之虞
    ，即與刑法第172 條規定不相符合，不能減免其刑，併此敘
    明。
四、本件係依刑事訴訟法第451 條之1 之請求所為之科刑判決，
    依同法第455 條之1 第2 項規定，被告、檢察官均不得上訴
    ，併予敘明。
五、依刑事訴訟法第449 條第2 項、第3 項、第455 條之1 第2
    項，刑法第168 條、第47條第1 項，逕以簡易判決處刑如主
    文。
中    華    民    國    98    年    9     月    11    日
                        刑事庭  法  官  鍾雅蘭
以上正本證明與原本無異。
                            書記官  楊郁馨
中    華    民    國    98    年    9     月    11    日
附錄本案論罪科刑法條：
中華民國刑法第168 條
於執行審判職務之公署審判時或於檢察官偵查時，證人、鑑定人
、通譯於案情有重要關係之事項，供前或供後具結，而為虛偽陳
述者，處7 年以下有期徒刑。


司法院資訊處製作；財團法人民間司法改革基金會備份。
